Service national des travaux (ministère de la Culture et de la Communication). Archives du service national des travaux du ministère de la Culture. Bâtiments publics (1979-1996)
Archives Nationales (France)
- Paris/Seine (75), 1925-1996; 20080324/5-20080324/701
  - Opéra Garnier, 1981-1995; 20080324/461-20080324/496
    - Clos et couverts, 1983-1990; 20080324/461-20080324/463
      - Couvertures, 1983-1990; 20080324/461
        Réparation des couvertures à verrières (1983-1984).
        Réfection côtés administration rue Halevy et rotonde Chaubire (1985-1986).
        Réfection de la rotonde Zambelli (1989-1990).
      - Façades. - Purges des maçonneries, 1987; 20080324/462
      - Menuiseries extérieures. - Réfection des peintures, 1984, 1988; 20080324/463
    - Espace scénique et du public, 1986-1995; 20080324/464-20080324/477
      - Hall d'entrée. - Aménagement, 1988-1989; 20080324/464
      - Scène et salle de spectacles. - Restructuration et restauration, dossiers de consultation des entreprises, 1994-1995; 20080324/465-20080324/470
        - Lots « installation de chantier », « réseau scénique » et « serrurerie », 1994; 20080324/465
        - Lots n° 103 à 105 [mécanique scénique, sonorisation, éclairage], 1994-1995; 20080324/466
        - Lots n° 106, 107, 202, 203 [vidéo, aménagement, échafaudages, maçonnerie], 1994-1995; 20080324/467
        - Lots n° 204 à 208 [stuc et staff, nettoyage de peinture, menuiserie, tapisserie, parquet], 1994-1995; 20080324/468
        - Lots n° 209 à 213 [moquette, sièges, lambrequin, structures métalliques, courants forts,], 1994-1995; 20080324/469
        - Lots n° 214 à 217 [détection incendie, courants faibles, chauffage climatisation, protection incendie], 1994-1995; 20080324/470
      - Monte-orchestre. - Création, 1988-1990, 1993; 20080324/471
      - Plancher de scène. - Réfection, 1986; 20080324/472
      - Cage de scène, 1986-1993; 20080324/473-20080324/474
        - Déplacement et regroupement des armoires de protection et de commande des installations techniques, 1988-1989; 20080324/473
        - Mise en sécurité, 1986-1993; 20080324/474
      - Grand lustre. - Réfection de la machinerie, 1984; 20080324/475
      - Machinerie scénique. - Remplacement des altimètres défectueux, 1987-1988; 20080324/476
      - Jeu d'orgues. - Renouvellement du pupitre, 1987; 20080324/477
    - Salles de répétition, 1983-1989; 20080324/478-20080324/481
      - Sous la coupole. - Étude de structure et suivi des travaux de réalisation, 1983; 20080324/478
      - Salle Lifar, 1984-1986, 1989; 20080324/479-20080324/481
        - Rénovation et mise en conformité des installations techniques, 1984-1989; 20080324/479-20080324/480
          - Suivi des entreprises, 1984-1985, 1989; 20080324/479
          - Plans, 1984; 20080324/480
        - Réhabilitation des aménagements, 1985-1986; 20080324/481
    - Autres aménagements intérieurs, 1983-1995; 20080324/482-20080324/493
      - Loges. - Réfection, 1988-1991; 20080324/482-20080324/485
        - Dossier de consultation des entreprises, 1991; 20080324/482
        - Suivi général, 1988-1991; 20080324/483
        - Suivi des entreprises, 1991; 20080324/484-20080324/485
          - Lots «plomberie sanitaire chauffage», «électricité»; lots n° 1 à 5, 1991; 20080324/484
            Lots «plomberie sanitaire chauffage», «électricité».
            Lots n° 1 à 5 [gros œuvre maçonnerie métallerie staff, menuiserie escalier parquetage, étanchéité, carrelage revêtement scellé, plomberie].
          - Lots n° 6 à 9 et 11 à 13 [chauffage ventilation, électricité, détection incendie, sono-vidéo, peinture vitrerie miroiterie, revêtement de sols, mobilier], 1991; 20080324/485
      - Réserves de la bibliothèque et du musée, local des Panières. - Travaux de réhabilitation, 1983-1986; 20080324/486-20080324/487
        - Suivi général, 1983-1986; 20080324/486
        - Suivi des entreprises [lots staff, peinture miroiterie, désenfumage, appareil élévateur, maçonnerie, menuiserie, métallerie, chauffage ventilation, électricité], 1983-1986; 20080324/487
      - Restauration et cafétéria, 1983-1995; 20080324/488-20080324/490
        - Lieu de rencontre cafétéria. - Aménagement au rez-de-chaussée, 1983-1984; 20080324/488
        - Cuisine de la cantine. - Réfection, 1987; 20080324/489
        - Restaurant d'entreprise. - Dossiers de consultation des entreprises, 1995; 20080324/490
          [lots maçonnerie, faux plafonds, menuiserie, carrelage revêtement, peinture, électricité, ventilation, plomberie, matériel de cuisine].
      - Local vidéo. - Aménagement, 1987-1988; 20080324/491
      - Autres locaux, 1987-1988; 20080324/492
        « Boîte à sel ». - Aménagement (1987).
        Ecole de danse. - Remise en état des locaux (1987).
        Atelier de menuiserie. - Remise en état de la charpente (1988).
      - Sanitaires et douches, 1985-1992; 20080324/493
        Aménagement de sanitaires pour le public (1989, 1992).
        Remise en état pour les machinistes (1985).
    - Aménagements techniques, 1981-1988; 20080324/494-20080324/496
      - Sonorisation. - Réfection, 1987-1988; 20080324/494
      - Sécurité incendie. - Installation, 1986-1988; 20080324/495
      - Autres aménagements techniques, 1981-1988; 20080324/496
        Cabines de régie. - Isolation acoustique (1988).
        Protection anti-intrusion. - Mise en place (1987).
        Studio des chœurs. - Réfection de la climatisation (1986).
        Chauffage et ventilation. - Programme de réhabilitation (1981).
        Chauffage et électricité. - Assistance technique (1984).
  - Palais d'Iéna (Conseil économique et social), 1985-1992; 20080324/497
    Travaux d'électricité. - Salle des séances, rénovation des installations électriques (1985-1992). Groupe électrogène, remplacement (1989-1992).
  - Palais de Chaillot, 1980-1996; 20080324/498-20080324/536
    - Parvis, 1989-1996; 20080324/498-20080324/499
      - Parvis et façades, 1989-1996; 20080324/498
        Étude de l'étanchéité du parvis (1988).
        Nettoyage (1994).
        Étanchéité des jardinières et de la terrasse, réfection (1989).
        Local poubelles, réaménagement (1995).
        Travaux d'urgence et de sécurité (1993-1996).
      - Combles sous parvis. - Relevés, 1994; 20080324/499
    - Ailes Passy et Paris, 1987-1994; 20080324/500-20080324/507
      - Façades sur jardin, 1987-1992; 20080324/500-20080324/501
        - Châssis verticaux. - Rénovation, 1987-1989; 20080324/500
        - Grandes baies. - Rénovation, 1991-1992; 20080324/501
      - Couverture de deux ailes. - Étude, 1992; 20080324/502
      - Pavillon de Tête. - Groupe sculptés, restauration, 1991-1994; 20080324/503
      - Pavillons d'About, 1992-1994; 20080324/504-20080324/505
        - Baies, réfection, 1992-1994; 20080324/504
          (2 dossiers).
        - Étanchéités diverses. - Réfections, 1993-1994; 20080324/505
      - Électricité. - Mise en conformité des installations, 1987-1992; 20080324/506-20080324/507
        - Suivi administratif, 1987-1992; 20080324/506
          Conception et assistance technique, contrats d'études(1987-1988).
          Lots n° 1 à 13 [maçonnerie, serrurerie, peinture, électricité, étanchéité, ventilation, contrôle technique, démolitions pierre de taille, béton armé plâtrerie, métallerie, peinturage, extraction d'air, étanchéité] (1989-1990).
          Vérification, rapports (1992).
        - Plans, 1988; 20080324/507
    - Aile Passy, 1993; 20080324/508
      Pavillons de Tête. - Vigie police, aménagement.
    - Aile Paris, 1980-1994; 20080324/509-20080324/512
      Hors musée des Monuments français.
      - Surélévation. - Installation de l'école de danse Maurice Béjart, 1981; 20080324/509
      - Pavillons de Tête, 1988-1994; 20080324/510-20080324/511
        - Réfection (1986-1992); élévateur pour personnes à mobilité réduite, installation (1993); interventions ponctuelles (1994), 1986-1994; 20080324/510
        - Bureaux au 4e étage. - Aménagement, 1988-1990; 20080324/511
      - Baies et verrières, 1980-1992; 20080324/512
        Ouverture d'une baie au niveau 13.85 (1980-1982).
        Verrière isothermique et pare-soleil, mise en place (1982).
        Travaux consécutifs (1983).
    - Aile Paris, Musée des monuments Français, 1989-1995; 20080324/513-20080324/526
      - Restructuration générale. - Étude de programmation, 1993-1995; 20080324/513
      - Pavillon d'About. - Aménagement d'une issue de secours, 1989-1990; 20080324/514
      - Hall d'entrée. - Aménagement, 1992-1993; 20080324/515-20080324/520
        - Étude générale, 1992; 20080324/515
        - Lots n° 1 à 5 [étude, démolitions gros oeuvre maçonnerie, charpente métallique, menuiseries bois, faux plafonds, peinture vitrerie], 20080324/516
        - Lots n° 6 à 11 [plomberie sanitaire, chauffage ventilation, électricité, détection incendie], 1992; 20080324/517
        - Travaux. - Suivi et contrôle, 1992-1993; 20080324/518
        - Plans généraux et de situation des locaux, 1992; 20080324/519
        - Plans des entreprises, 1992-1993; 20080324/520
      - Salles, 1993-1995; 20080324/521-20080324/523
        - Expositions, 1995; 20080324/521
          Espaces expositions, aménagement (1995).
          Exposition « Architecture de la Renaissance Italienne », aménagement (1995).
        - Ateliers pédagogiques. - Aménagement, 1993; 20080324/522
        - Séminaires. - Installations, projet, 1993-1994; 20080324/523
      - Installations électriques, 1989-1993; 20080324/524-20080324/525
        - Étude pour la réfection (1988); réalisation d'un balisage de sécurité des cheminements (1988); entresolement du local transformateur (1990-1991); mise en conformité électrique (1989-1993), 1988-1993; 20080324/524
        - Plans, 1989-1990; 20080324/525
      - Monte-charge. - Réfection, 1993-1994; 20080324/526
    - Théâtre national de Chaillot, 1984-1994; 20080324/527-20080324/536
      - Locaux, 1991; 20080324/527
        Restructuration (1991).
        Plans (1991).
      - Locaux administratifs, 1991; 20080324/528
        Relations publiques, aménagement du service (1991).
        Remise en état des caisses (1991).
      - Circulations et locaux non accessibles au public. - Rénovation, 1989-1990; 20080324/529
      - Grand théâtre (salle Jean Vilar), 1984-1994; 20080324/530-20080324/532
        - Foyer, 1992-1994; 20080324/530
          Baies, réfection (1994).
          Entresolement (1992-1993).
        - Aménagements intérieurs, 1984-1992; 20080324/531
          Rénovations et décorations (1984-1992).
          Plans (1984).
        - Aménagements techniques, 1985-1994; 20080324/532
          Rénovations et améliorations (1985-1994).
          Sonorisation, réfection (1988).
      - Salle Gémier, 1991-1992; 20080324/533-20080324/535
        - Rénovation, 1990-1992; 20080324/533
          Travaux (1990-1992).
          Réaménagements divers (1990-1992).
        - Ventilation et chauffage. - Travaux, 1992; 20080324/534
        - Handicapés, 1991-1992; 20080324/535
          Sanitaires, aménagement (1992).
          Accès, étude (1991).
          Equipements (1991-1992).
      - Hygiène et sécurité, 1991-1994; 20080324/536
        Travaux (1994).
        Risques vol, analyse et gestion (1991-1992).
        Equipements techniques (1991-1992).
  - Palais de l'Alma, 1981-1994; 20080324/537-20080324/552
    - Clos et couverts, 1981-1993; 20080324/537-20080324/539
      - Cour de la Maréchalerie, côté Magistrature, retour du manège côté rue de l'Université (1ère travée). - Ravalement de façades, 1988; 20080324/537
      - Pavillon central, 1981-1993; 20080324/538
        Occultation des fenêtres (1981).
        Dégagement des caves pour local d'archives (1987).
        Aménagement des combles (1993).
      - Autres travaux, 1989-1991; 20080324/539
        Stores et volets, réfection (1991).
        Portail de la cour de la Poste, réfection (1989).
        Porche d'entrée, réfection des peintures (1991).
    - Services de la Présidence de la République, 1983-1994; 20080324/540-20080324/547
      - Service du courrier, 1989, 1991; 20080324/540
        Réfection des bureaux (1991).
        Aménagement du local ordinateur (1989).
      - Logements de fonction. - Réfection et aménagements, 1983-1994; 20080324/541-20080324/547
        - Appartement du général Foray, 1986-1987; 20080324/541
        - Appartements n° F1 [électricité] (1991-1992); appartements n° 4 [peinture] (1989); appartements n° 13, 16, 27, 28 [rénovation des circulations] (1991), 1989-1992; 20080324/542
        - Appartements n° 13, 20, 32, 48, 74 et 78; escalier A 1e étage, escalier B 2e étage, appartements n° 91, 92, 93, 87, 88, escalier F 2e étage, escalier B 2e étage, pavillon central gauche 2e étage, appartement n° 76, appartements n° 2, 4, 9, 30, 32, 129/130, 1/11bis, 39, 43, 1986-1992; 20080324/543
          Appartements n° 13, 20, 32, 48, 74 et 78 [exécution des sorties de ventilation des sanitaires] (1986).
          Escalier A 1e étage, escalier B 2e étage, appartements n° 91, 92, 93, 87, 88, escalier F 2e étage, escalier B 2e étage, pavillon central gauche 2e étage, appartement n° 76, appartements n° 2, 4, 9, 30, 32, 129/130, 1/11bis, 39, 43 (1990-1992).
        - Appartements n° 30 et 99C (1989); appartements n° 100 et 1A (1989); appartement n° 86 (1989); appartement n° 96 (1986); appartement n° 126 (1989), 1986-1989; 20080324/544
        - Appartements n° 47, 97, 98, 92 et 14; logements de service n° 97, 98 et 39; appartements de fonction n° 127, 129 et 130, 1983-1989; 20080324/545
          Appartements n° 47, 97, 98, 92 et 14 [création de colonnes sanitaires] (1983, 1989).
          Logements de service n° 97, 98 et 39 (1987).
          Appartements de fonction n° 127, 129 et 130 [création de sanitaires] (1987, 1989).
        - [Intitulé trop long], 1988-1990; 20080324/546
          Appartements du responsable des services administratifs des résidences présidentielles (1990).
          Appartement du 8e étage escalier A (1989).
          Appartement du pavillon central escalier A, 2e et 3e étages (1988).
          Logement et couloir du 1e étage de la cour de la Poste (1991).
          Appartement sous voûte centrale (à gauche en entrant au 1e étage) (1989).
          Appartement escalier de gauche sous voûte au 2e étage (1988).
          Cage d'escalier F [peintures] (1989).
        - Couloirs [levées de plans] (1994); poste des gardes (1992-1994); douches collectives (1990); autres réfections de logements (1988, 1994), 20080324/547
    - Conseil supérieur de la magistrature, 1990, 1992; 20080324/548
      Salle de bain. - Réfection.
    - Aménagements techniques, 1984-1989; 20080324/549-20080324/551
      - Réseau informatique. - Précâblage, 1989; 20080324/549
      - Chauffage, 1984-1989; 20080324/550
        Remplacement de chaudière et mise en conformité de la chaufferie (1984, 1989).
        Réfection du chauffage central (1988).
        Raccordement du chauffage existant du bâtiment de l'Horloge à la chaufferie centrale de la Poste (1986-1988).
      - Autres aménagements techniques, 1986-1987; 20080324/551
        Comptages EDF, réorganisation (1986).
        Travaux d'hygiène et de sécurité (1987).
    - Abords du Palais, 1990-1991; 20080324/552
      Aménagements du parc et des végétaux. - Parc, travaux de gros entretien (1991). Cour de la Maréchalerie, réalisation de quatre jardinières (1990).
  - Palais de l'Elysée (résidence présidentielle), 1983-1997; 20080324/553-20080324/586
    - Travaux de clos et couvert, 1984-1993; 20080324/553
      Fenêtres côté parc, réfection de la peinture (1993).
      Stores, réfection et motorisation (1991-1992).
      Escalier dit de la chapelle, réfection (1984-1985).
      Fermeture des portes sur organigramme, réalisation (1987).
      Grilles et baies (façade Saint-Honoré), remise en état (1991-1993).
      Portails, réparations (1988-1992).
      Théâtre de verdure, création (1984-1985).
      Divers locaux et guérites, réfection (1991-1992).
      Circulation piétonne autour du palais, amélioration (1983-1984).
      Lanternes de la cour de l'est et de l'ouest, réfection (1986).
    - Pavillon central, 1983-1996; 20080324/554-20080324/561
      - Sous-sols, 1983-1994; 20080324/554
        Salle des extras et locaux intendance, réaménagement (1993-1994).
        Locaux dessin-impression, réaménagement (1991-1992).
        Cuisine privée et cave n° 77, aménagement (1987-1988).
        Caves n° 9 et 10, réaménagement (1983-1987).
      - Rez-de-chaussée, 1983-1996; 20080324/555-20080324/560
        - Hall d'honneur, 1984-1993; 20080324/555
          Escalier, restauration des décors (1993).
          Dallage, réfection (1992).
          Sanitaires, aménagement (1987).
          Vantaux porte glace, stock et maintenance (1990-1991).
          Groupe statuaire, mise en place (1984).
          Faux-marbres, reprise et création de cadre de tapis brosse (1989-1990).
        - Salle des fêtes, 1983-1985; 20080324/556-20080324/558
          - Façades et locaux enterrés. - Réfection et création, 1983-1985; 20080324/556
          - Restauration intérieure et aménagement des annexes, 1983-1985; 20080324/557
          - Installations techniques. - Rénovation et mise en conformité, 1983-1985; 20080324/558
        - Salle et salons, 1991-1996; 20080324/559
          Salon Murat, réfection du parquet (1991-1992).
          Salon Cléopâtre, réfection (1992-1993).
          Salle à manger Napoléon III, réfection du couloir (1992-1993); réfection de la glace (1987).
          Salon blanc, réfection (1996).
        - Autres locaux, 1986-1994; 20080324/560
          Économat, aménagement (1989-1991).
          Bureau des journalistes d'agences de presse et des photographes, réfection (1989-1994).
          Services du commandant militaire, réfection des bureaux et aménagement informatique (1986-1988).
          Service général et de la régulation, réaménagement des locaux (1991-1992).
          Infirmerie, rénovation (1989-1990).
          Circulations, réfection (1993).
          Escalier, création d'un bureau (1991).
      - 1er étage, 1989-1993; 20080324/561
        Appartement de permanence, réfection et aménagement d'un appartement de permanence provisoire (1989-1992).
        Salon d'attente du Président, rénovation (1990-1992).
        Bureaux, étude de climatisation (1993).
    - Aile est, 1983-1992; 20080324/562-20080324/566
      - Rez-de-chaussée, 1985; 20080324/562
        Couloir, réfection (1985).
        Bureaux, réfection (1985).
      - Entresol, 1984-1992; 20080324/563
        Service telex, réaménagement (1991-1992).
        Service télécom, réaménagement (1991-1992).
        Sanitaire, réfection (1989).
        Standart téléphonique, réaménagement complet (1984-1985).
      - 1er étage. Appartements privés, 1983-1992; 20080324/564-20080324/565
        - Réfection. - Suivi des travaux, 1983-1984; 20080324/564
        - Autres travaux, 1983-1992; 20080324/565
          Façades, restauration (1986-1987).
          Pilier en pierre, restauration (1985).
          Salle de bains du Président, réfection (1990-1991).
          Réfections diverses (1992).
          Stores, motorisation (1992).
          Bibliothèque, agrandissement (1988-1989).
          Travaux de décoration, contrats d'étude (1983) et mission de coordination (1983).
      - 2e étage. - Locaux, aménagement, 1983-1984; 20080324/566
    - Aile ouest, 1986-1992; 20080324/567-20080324/569
      - Sous-sols. - Réfection des grandes cuisines, suivi administratif des entreprises, 1987-1988; 20080324/567-20080324/568
        - Lots [gros œuvre, plomberie canalisation, électricité courant faible, serrurerie], 1987-1988; 20080324/567
        - Lots [chauffage ventilation, carrelage revêtements muraux, chaudronnerie inox, peinture vitrerie, menuiserie bois, appareil élévateur, équipement cuisine chambre froide frigo, matériel de cuisson], 1987-1988; 20080324/568
      - Rez-de-chaussée et entresol, 1986-1992; 20080324/569
        Appartement de l'entresol, réfection (1989-1992).
        Couloirs de la cour, réfection (1986-1987).
    - Parc et cours, 1991-1992; 20080324/570-20080324/571
      - Étude globale, 1991; 20080324/570
      - Suivi administratif des entreprises. - Lots [électricité, terrassement VRD, bassins fontainerie, arrosage], 1991-1992; 20080324/571
    - Installations techniques, 1983-1997; 20080324/572-20080324/578
      - Eau, sécurité incendie et climatisation, 1987-1997; 20080324/572
        Alimentation générale d'eau, réfection (1989).
        Quatre pompes de relevage, remplacement (1989).
        Sécurité incendie, mise en place (1987-1992).
        Réseaux incendie et eau froide, réfection (1991-1993).
        Parties sud du palais, climatisation (1996-1997).
      - Eau chaude. - Production et distribution, 1991-1992; 20080324/573
      - Électricité, 1983-1992; 20080324/574-20080324/576
        - Sous-sol. - Réfection des installations, 1990-1992; 20080324/574
        - Groupes électrogènes, 1985-1992; 20080324/575
          Nouveau local, construction et alimentation électrique (1985-1986).
          Ventilation du local, amélioration (1990-1992).
        - Autres installations électriques, 1983-1992; 20080324/576
          Mise en conformité (1983-1984).
          Travaux 1985, mission d'ingénierie (1985).
          Electricité haute et basse tension, réfection et mise en conformité (1985).
          Diphase, démontage et mise en provisoire (1987).
          Tranche électricité y compris onduleurs (1988).
          Couplage de la centrale sur le réseau EDF, réalisation (1990-1992).
          Moyenne tension, installation (1991-1992).
      - Maîtrise d’œuvre et informatique, 1989-1992; 20080324/577
        Maîtrise d’œuvre, réalisation de travaux (1991-1992).
        Réseau informatique, précablage (1989-1992).
      - Travaux d'entretien, 1987-1993; 20080324/578
        Grosses réparations (1987).
        Cuisine, remplacement des moteurs du monte plats et des ventilateurs (1988-1989).
        Monte-habits, réfection (1988-1989). Plomberie et peinture dans le pavillon central, réfections (1988-1989).
        Réfections consécutives aux intempéries, réalisation (1987-1988).
        Interventions ponctuelles (1992).
        Strict entretien (1992-1993).
    - Annexes, 1983-1994; 20080324/579-20080324/586
      - 2, rue de l’Élysée, 1989-1994; 20080324/579-20080324/581
        - Mise en conformité et rénovation du bâtiment, 1989-1993; 20080324/579
          Électricité, mise en conformité (1989-1992).
          Couloirs faux-plafonds, réfection (1992-1993).
        - Clos, 1988-1990; 20080324/580
          Menuiseries extérieures, réfection (1988-1989).
          Parking sous-sol, réfection du portail d'accès y compris équipement de sécurité (1988-1989).
          Mur de clôture côté avenue Gabriel, réfection du treillage (1990).
        - Locaux de service et d'intendance, 1986-1990; 20080324/581
          Mess, réaménagement (1989-1994).
          Local pâtisserie, aménagement (1989-1990).
          Sous-sol, réfection des couloirs du restaurant et des sanitaires (1986).
          Salle de visionnement, aménagement et achèvement des équipements (1987).
          Studio, ventilation (1993-1994).
          Bureaux 010, 012, 016, 017, sanitaires et bureaux sur parc, réfection (1989-1990).
          Zones de service, améliorations des conditions de travail et transfert de la salle des chauffeurs (1989).
          Service financier, création d'un système d'alarme (1989).
      - 4, rue de l’Élysée, 1986-1993; 20080324/582-20080324/583
        - Immeuble. - Travaux d'aménagement, 1986-1987; 20080324/582
        - Autres travaux, 1987-1993; 20080324/583
          Sas d'entrée, création (1988).
          Couloirs, réfection peinture (1993).
          Cuisine, mise en place d'une ventilation (1991-1993).
          Télévisions étrangères, installation pour fonctionnement (1987-1988).